【裁判字號】    98,交聲,233
【裁判日期】    980326
【裁判案由】    聲明異議
【裁判全文】
臺灣彰化地方法院交通事件裁定         98年度交聲字第233號
移送機關即
原處分機關    交通部公路總局臺中區監理所彰化監理站
異  議  人
即受處分人    甲○○
上列異議人即受處分人因違反道路交通管理處罰條例案件，對於
交通部公路總局臺中區監理所彰化監理站中華民國九十八年二月
十九日所為之裁決（彰監四字第裁六四─Ｇ00000000號
裁決書）聲明異議，本院裁定如下：
    主  文
異議駁回。
    理  由
一、按汽車行駛高速公路及快速公路，不得在路肩上行駛，或利
    用路肩超越前車或倒車；汽車行駛於高速公路、快速公路或
    設站管制之道路，不遵使用限制、禁止、行車管制及管理事
    項之管制規則，而未依規定使用路肩者，處汽車駕駛人新臺
    幣（下同）三千元以上六千元以下罰鍰，並予記違規點數一
    點，高速公路及快速公路交通管制規則第九條第一項第二款
    、道路交通管理處罰條例第三十三條第一項第九款、第六十
    三條第一項第一款分別定有明文。
二、原處分機關交通部公路總局臺中區監理所彰化監理站略以：
    異議人即受處分人（下稱異議人）甲○○駕駛車牌號碼九五
    八七─ＮＦ號自用一般小貨車，於民國九十八年一月十四日
    八時五十分許，在國道三號北上二百二十二公里處，因有「
    行駛外側路肩（超車）」之違規事由，為警以違反道路交通
    管理處罰條例第三十三條第一項第九款規定逕行掣單舉發，
    嗣經審認結果，仍認異議人有前開違規事實，乃於九十八年
    二月十九日以彰監四字第裁六四—Ｇ00000000號裁
    決書裁處罰鍰四千元，並記違規點數一點。
三、聲明異議意旨略以：異議人當天被員警攔停並以言語暗示，
    如未簽下違規單，將會被連人帶車回執行單位，因當時車上
    另有其他工人，且工程進度趕工中，故而暫時簽下違規單，
    惟異議人確實沒有行駛路肩，請調閱當日錄音對話及交通路
    況影帶，為此聲明異議云云。
四、經查：
  (一)本件異議人駕駛車牌號碼九五八七─ＮＦ號自用一般小貨車
    ，於上揭時、地，因有「行駛高速公路違規使用路肩」之違
    規事由，為舉發機關國道公路警察局第七警察隊名間分隊員
    警當場攔停舉發等情，有該局公警局交字第Ｇ000000
    00號舉發違反道路交通管理事件通知單及原處分機關裁決
    書各一份在卷足考。
  (二)又經本院勘驗舉發機關所提之舉發員警與異議人於舉發當時
    之現場錄音光碟內容：「員警Ａ：走路肩，偵防車就是在抓
    你們的，你還開到路肩給我抓。」、「異議人：趕去工作。
    」、「員警Ａ：趕去工作行駛路肩。」、「異議人：剛才溜
    下去。」、「員警Ａ：剛才溜下去就是路肩，…………，你
    自己是駕駛，你就要判斷速度沒有錯吧？」、「異議人：我
    知道。」，此有卷附現場錄音光碟譯文一份得佐，足認異議
    人遭舉發時，對其違規事實並未爭執、否認，而係一再央求
    免罰，倘異議人並未違規，何以未曾向舉發員警否認行駛路
    肩之違規行為，而係要求免予處罰？且上開勘驗結果，亦與
    舉發機關九十八年二月十一日公警七交字第０九八０七七０
    二八九號函之說明相符。再衡諸舉發員警與異議人素不相識
    ，當無設詞攀誣、濫行舉發之虞，且其係於依法執行勤務時
    ，目睹異議人有行駛路肩之違規事實，始攔停異議人車輛，
    應無誤為舉發之可能，本院復查無舉發員警故意構陷或舉發
    錯誤之事證，自堪認其所舉發之違規情節應屬事實，異議人
    前開所辯，核不足採。
  (三)綜上所述，異議人於上揭時、地行駛高速公路違規使用路肩
    ，堪以認定，是原處分機關依首揭規定，裁處異議人罰鍰四
    千元，並記違規點數一點，當無違誤。本件異議為無理由，
    應予駁回。
五、據上論斷，應依道路交通管理處罰條例第八十七條，道路交
    通案件處理辦法第十九條，裁定如主文。
中    華    民    國    98    年    3     月    26    日
                  交通法庭    法  官  周莉菁
以上正本證明與原本無異。
如不服本裁定，應於裁定送達後五日內，向本院提出抗告狀（須
附繕本）。
中    華    民    國    98    年    3     月    26    日
                              書記官  卓俊杰


司法院資訊處製作；財團法人民間司法改革基金會備份。
